【裁判字號】    90,家抗,141
【裁判日期】    900717
【裁判案由】    再審之訴
【裁判全文】
臺灣高等法院民事裁定  九十年度家抗字第一四一號
    抗  告  人  甲○○  基隆市.
                        送達代.
右抗告人與相對人乙○○間請求離婚事件，抗告人對於台灣基隆地方法院中華民國九
十年三月十六日所為九十年度婚再字第一號裁定，提起抗告，本院裁定如左：
    主  文
抗告駁回
抗告費用由抗告人負擔。
    理  由
一、抗告意旨：抗告人之送達代收人陳玉鳳住在基隆市○○路一○○巷一二七號，惟
    送達之文書卻送到基隆市○○路一二七號，且收受人陳林應菜並非送達代收人之
    親屬，又雖依送達證書所示之收受人乃以陳林應菜之印章所為，然陳林應菜本人
    卻否認有收受乙事。且就八十九年度家調字二０二號、八十九年度婚字二四０號
    判決雖送達基隆市○○路二一二巷十弄二十二號之四五樓之地址，但為相對人所
    代收，其並未讓抗告人知道，因認有重要證據漏未審酌請求准予再審云云。
二、按提起再審之訴，應依民事訴訟法第五百零一條第一項第四款表明再審理由及關
    於再審理由並遵守不變期間之證據。如未於書狀表明其遵守不變期間之證據時，
    審判長無庸命其補正（最高法院六十三年度第三次民庭庭推總會決議參照）。本
    件再審原告提起再審之訴，未於其再審訴狀內為前開之表明，並提出其遵守不變
    期間之證據，揆諸前開說明，已難認其再審之訴為合法。且對第一審確定判決提
    起再審之訴，應以有民事訴訟法第四百九十六條第一項所列各款情形之一者為限
    。此等事由，即為同條第五百零一條第一項第四款之再審理由，必須於訴狀中表
    明之，其必備之程式，始無欠缺，否則其訴即屬不合法，法院毋庸裁定命其補正
    ，逕行駁回之。茲所謂表明再審理由，必須敘明確定判決有何合於法定再審事由
    之具體情事而言。倘僅泛言有何條款之再審事由，而無具體情形者，仍難謂已合
    法表明再審理由。（最高法院六十一年度台再字第一三七號，同院七十年度台再
    字第三五號判例參照）。本件抗告人於原法院提起再審之訴，僅泛言：抗告人之
    送達代收人陳玉鳳住在基隆市○○路一○○巷一二七號，惟送達之文書卻送到基
    隆市○○路一二七號云云，是其再審之訴於法不合，原審裁定駁回抗告人再審之
    訴，並無違誤，抗告意旨指摘原裁定不當，求予廢棄，為無理由，應予駁回。至
    於抗告人若主張原確定判決未經合法送達，既不生送達之效力，則原判決既尚未
    確定，自不得提起再審之訴，併此敘明。
三、爰依民事訴訟法第四百九十二條、第九十五條、第七十八條，裁定如主文。
中      華      民      國    九十      年      七      月     十七     日
                                臺灣高等法院民事第十一庭
                                    審判長法  官  吳  景  源
                                          法  官  滕  允  潔
                                          法  官  連  正  義
右正本係照原本作成。
不得再抗告。
中      華      民      國    九十      年      七      月      二十    日
                                          書記官  張  永  中


司法院資訊處製作；財團法人民間司法改革基金會備份。
